【裁判字號】    94,訴,3102
【裁判日期】    950227
【裁判案由】    毒品危害防制條例
【裁判全文】
臺灣板橋地方法院刑事判決              94年度訴字第3102號
公  訴  人  臺灣板橋地方法院檢察署檢察官
被      告  甲○○
                    （另案於臺灣臺北監獄臺北分監執行中）
上列被告因違反毒品危害防制條例案件，經檢察官提起公訴（94
年度核退毒偵字第2568號），本院以簡式審判程序審理，判決如
下：
    主  文
甲○○連續施用第一級毒品，累犯，處有期徒刑壹年。扣案之注
射針筒壹支沒收之。
    事  實
一、甲○○前於民國84年間因違反麻醉藥品管理條例案件，經本
    院以84年度易字第5681號判處有期徒刑4 月，嗣經臺灣高等
    法院以85年度上易字第432 號駁回上訴而確定；復於85年間
    因違反肅清煙毒條例案件，經本院以85年度訴字第41號判處
    有期徒刑3 年4 月，嗣經臺灣高等法院以85年度上訴字第13
    81號駁回上訴而確定；上開確定判決所宣告之刑，並經臺灣
    高等法院以85年度聲字第975 號裁定應執行有期徒刑3 年5
    月確定。又於86年間因違反麻醉藥品管理條例案件，經本院
    以85年度易字第7956號判處有期徒刑6 月確定。上開各案之
    刑，經與另案殘刑1 年3 月26日接續執行，於88年5 月25日
    假釋出監，嗣因撤銷假釋，再入監執行殘刑2 年3 月19日，
    已於92年4 月30日縮刑期滿執行完畢。
二、甲○○另曾於89年間因施用毒品案件，經本院以89年度毒聲
    字第4445號裁定送觀察、勒戒後，認有繼續施用毒品之傾向
    ，再經本院以89年度毒聲字第4700號裁定令入戒治處所施以
    強制戒治，嗣因成效經評定為合格，認無繼續戒治之必要，
    經本院以90年度毒聲字第650 號裁定停止戒治，迄於90年8
    月18日期滿未經撤銷，視為強制戒治執行完畢，並由臺灣板
    橋地方法院檢察署檢察官以91年度戒毒偵字第371 號為不起
    訴處分確定。
三、詎甲○○仍不知悔改，於上開強制戒治執行完畢後5 年內，
    另基於施用第一級毒品海洛因之概括犯意，自94年9 月30日
    某時起至同年10月6 日16時10分許止，在臺北縣中和市○○
    路240 巷2 號地下室之樓梯間，以將海洛因置入注射針筒施
    打手臂靜脈之方式，連續施用第一級毒品海洛因多次。為警
    於94年10月6 日16時10分許，在臺北縣中和市○○路240 巷
    2 號地下室樓梯間查獲，並扣得甲○○所有、供其施用第一
    級毒品海洛因所用之注射針筒1 支。經警採集甲○○之尿液
    送驗，發現呈鴉片類藥物之陽性反應，始查悉上情。
四、案經臺北市政府警察局士林分局報請臺灣板橋地方法院檢察
    署檢察官偵查起訴。本院於準備程序進行中，被告就被訴事
    實為有罪之陳述，經告知簡式審判程序之旨，並聽取當事人
    之意見後，本院合議庭裁定由受命法官獨任進行簡式審判程
    序。
    理  由
一、上揭事實，迭據被告甲○○於警詢、偵訊及本院審理時坦承
    不諱，而被告為警查獲後，經採集其尿液送驗結果，呈鴉片
    類藥物之陽性反應，有臺灣檢驗科技股份有限公司94年10月
    19 日 濫用藥物尿液檢驗報告、臺北市政府警察局偵辦毒品
    案件尿液檢體委驗單各1 件附卷可稽。查海洛因經注射或吸
    入人體後，約80% 於24小時內自尿中排出，一般而言，尿液
    中能否驗出嗎啡陽性反應與其投與量、投與途徑、採尿時間
    、個人體質及檢測方法之靈敏度有關，國外曾有文獻報導注
    射6 毫克之海洛因鹽酸鹽，其代謝物嗎啡之平均可檢出時限
    約為26小時，業經行政院衛生署藥物食品檢驗局以81年9 月
    8 日（81）藥檢壹字第8114885 號函述綦詳，為本院承辦毒
    品案件職務上所已知。被告上開採尿送驗結果，既檢出海洛
    因之代謝物嗎啡，而經判定為鴉片類藥物之陽性反應，並有
    注射針筒1 支扣案可資佐證，足以擔保其自白確與事實相符
    。此外，被告前有如事實欄第二項所示強制戒治執行完畢紀
    錄，亦有臺灣板橋地方法院檢察署檢察官以91年度戒毒偵字
    第371 號不起訴處分書、刑案資料查註紀錄表、臺灣高等法
    院被告前案紀錄表各1 件在卷可憑。綜上，本案事證明確，
    被告犯行堪予認定，應依法論科。
二、按海洛因係屬毒品危害防制條例第2 條第2 項第1 款所定之
    第一級毒品，是核被告所為，係犯毒品危害防制條例第10條
    第1 項之施用第一級毒品罪。其持有第一級毒品海洛因之低
    度行為，為施用之高度行為所吸收，不另論罪。被告多次施
    用第一級毒品海洛因之行為，時間緊接，方法相同，觸犯構
    成要件相同之罪，顯係基於概括犯意反覆為之，為連續犯，
    應依刑法第56條規定論以一罪，並加重其刑。又被告前有如
    事實欄第一項所示之有期徒刑執行完畢紀錄，此有臺灣高等
    法院被告前案紀錄表在卷可考，其於有期徒刑執行完畢後5
    年以內，再犯本件有期徒刑以上之罪，為累犯，應依刑法第
    47條規定，遞加重其刑。爰審酌被告前因施用毒品，曾獲不
    起訴處分之寬典，仍未戒除毒癮而再犯本案，顯見自制力薄
    弱，惟其施用毒品所生危害，實以自戕身心健康為主，對於
    他人生命、身體、財產等法益，尚無直接明顯之重大實害，
    兼衡其素行狀況、施用毒之期間、次數、犯罪之動機、目的
    、手段及犯後坦承犯行，態度良好等一切情狀，量處如主文
    所示之刑，以示懲儆。扣案之注射針筒1 支，為被告所有，
    供其犯本件施用毒品之罪所用，已據被告供承在卷，爰依刑
    法第38條第1 項第2 款規定宣告沒收之。
據上論斷，應依刑事訴訟法第273 條之1 第1 項、第299 條第1
項前段，毒品危害防制條例第10條第1 項，刑法第11條前段、第
56條、第47條、第38條第1 項第2 款，判決如主文。
本案經檢察官蘇揚旭到庭執行職務。
中    華    民    國    95    年    2     月    27    日
                  刑事第十六庭  法  官  朱嘉川
以上正本證明與原本無異。
如不服本判決，應於判決送達後10日內，向本院提出上訴狀。
中    華    民    國    95    年    3     月    1     日
                                書記官  陳聖儒
附錄本案論罪科刑法條全文：
毒品危害防制條例第10條：
施用第一級毒品者，處6 月以上5 年以下有期徒刑。
施用第二級毒品者，處3 年以下有期徒刑。


司法院資訊處製作；財團法人民間司法改革基金會備份。
